【裁判字號】    90,上易,18
【裁判日期】    900131
【裁判案由】    常業賭博
【裁判全文】
臺灣高等法院高雄分院刑事判決                        九十年度上易字第一八號
    上  訴  人
    即  被  告  甲○○
    選任辯護人  蔡進清
右上訴人因常業賭博案件，不服臺灣高雄地方法院八十九年度易字第四０三四號，中
華民國八十九年十一月十五日第一審判決（起訴案號：臺灣高雄地方法院檢察署八十
九年度偵字第一八五四二號），提起上訴，本院判決如左：
    主  文
上訴駁回。
    事  實
甲○○基於以賭博為常業之犯意，自民國八十九年五月九日起，在高雄市○○區○○
街六十六號公眾得出入之場所，開設「三倍滿遊藝埸」擺設電動賭博機具皇冠列車二
台、滿貫大亨六台、ＬＣ八八六台、王牌對決二台、超世紀賓果三台、臺灣大老二一
台、羅宋一台、美猴王一台、金錢豹一台，共計二十三台，以由店家為賭客於賭博機
具開分、洗分，及核發積分卡，於賭客賭畢後，再依其分數及積分卡向店家換取賭金
之方式，與不特定之顧客賭博財物。嗣於八十九年八月十六日十七時四十五分許，賭
客林百值（同案被告之一，原審已判處罪刑確定）在該店賭玩滿貫大亨電動賭博機具
完畢，以積分三百八十分，向甲○○兌換新臺幣（下同）三千八百元，林百值欲換取
整數，遂取出二百元給甲○○以兌換四千元之際，為警當場查獲。並扣得當埸賭博之
電動賭博機具二十三台（含ＩＣ板二十三塊）、賭檯之賭資四千元、櫃檯抽屜內之賭
資一萬六千三百元、及供賭博犯罪所用之計分卡五十七張（五十分十七張、一百分二
十張、五百分二十張）。案經高雄市政府警察局左營分局報請臺灣高雄地方法院檢察
署檢察官偵查起訴。
    理  由
一、右揭事實業據被告供承不諱，並有電動賭博機具二十三台（含ＩＣ板二十三塊）
    、賭檯之賭資四千元、櫃檯抽屜內之賭資一萬六千三百元、及供賭博犯罪所用之
    計分卡五十七張（五十分十七張、一百分二十張、五百分二十張）扣案可資佐證
    ，被告之自白核與事實相符。本件事證明確，被告犯行自堪認定。
二、按刑法第二百六十七條所謂以賭博為常業，係指以賭博營生者而言，又刑法上所
    謂常業犯乃以同一犯罪行為之意思反覆為之而成立，此分別有司法院院解字第三
    九六二號解釋意旨及最高法院十九年上字第二○三號判例可佐。被告以擺設具有
    賭博性質之電動機具，與不特定人對賭財物，以資營利，賴以維生，應係以賭博
    為常業。是核其所為，係犯刑法第二百六十七條之常業賭博罪。原審援引上開論
    罪法條，及刑法第四十一條、第三十八條第一項第二款，罰金罰鍰提高標準條例
    第一條前段、第二條之規定，並審酌被告因一時貪念，擺設電動賭博機具牟利，
    經營期間不長，犯後坦承犯行，態度良好等一切情狀，量處有期徒刑四月並諭知
    以三百元折算一日之易科罰金折算標準，又敘明扣案之電動賭博機具二十三台（
    含ＩＣ板二十三塊）係當場賭博之器具，在「三倍滿遊藝埸」賭檯查扣之賭資四
    千元、櫃檯抽屜內查扣之賭資一萬六千三百元，係屬賭檯或兌換籌碼處之財物，
    均應依刑法第二百六十六條第二項之規定予以宣告沒收，另扣案之計卡分五十七
    張（五十分十七張、一百分二十張、五百分二十張）係被告甲○○所有供渠賭博
    犯罪所用之物，應依刑法第三十八條第一項第二款之規定宣加沒收等情，認事用
    法均無違誤，量刑亦屬妥適，被告上訴意旨以原判決量刑過重為由，指摘原判決
    不當，即無理由（按：被告上訴意旨稱其另受有行政機關裁處罰鍰並命令停業，
    如再處以刑罰猶屬過重，惟行政罰為違反行政法上義務所為之制裁，以貫徹行政
    目的，刑罰則係對反社會行為加以道德上之非難，二者性質不同，其量處標準原
    不受影響，況被告尚未實際繳付巨額罰金，本件量刑自無從酌參）應予駁回。
據上論斷，應依刑事訴訟法第三百六十八條，判決如主文。
本案經檢察官董明正到庭執行職務。
中    華    民    國      九十      年       一       月  三十一  日
                              臺灣高等法院高雄分院刑事第八庭
                                  審判長法官  郭雅美
                                        法官  莊飛宗
                                        法官  洪兆隆
右正本證明與原本無異。
不得上訴。
                                      書記官  葉淑華
中    華    民    國      九十      年       二       月    二    日
附錄：本判決論罪科刑法條全文
刑法第二百六十七條
以賭博為常業者，處二年以下有期徒刑，得併科一仟元以下罰金。
                                                                 Ｊ


司法院資訊處製作；財團法人民間司法改革基金會備份。
